

Eder Geovanni Corona

Ingeniero en computación

55-39-61-1685

geovanny.montesco@gmail.com

Tizayuca Hgo.

https://giocorona.github.io/CV/

EDUCATION

Universidad

UAEH

Ingeniero en computación 2011 –2016

Bachillerato tecnológico

CECyTEM

Técnico en contabilidad 2008 –2011

SKILLS

PROFESSIONAL

- Programación Visual C#, Java, C
- Bases de datos SQL Server
- Aplicaciones web Progresivas
- Desarrollo front HTML, CSS, JS
- Desarrollo back PHP, XAMP, Ajax
- Metodologías SCRUM
- Minería de datos en R
- Automatización web Selenium

CERTIFICATIONS

- Diplomado en Soluciones Power BI
- Diplomado en minería de datos & Big Data
- Scrum Fundation SFPC
- Certificación en software Testing
- Certificación diseño web Bootstrap
- Desarrollo de Apps y videojuegos en Unity 3D para Android
- Autocad
- Carrera técnica contabilidad administrativa

PROFESSIONAL PROFILE

Soy un apasionado ingeniero en computación con experiencia en desarrollo de software empresarial y la gestión eficiente de bases de datos. Desarrollé y mantuve sistemas de base de datos, garantizando la integridad y seguridad de la información.

Colaboré estrechamente con equipos multidisciplinarios para entender los requisitos comerciales y traducirlos en soluciones técnicas efectivas.

WORK EXPERIENCE

Docente nivel licenciatura

Universidad Autónoma del estado de Hidalgo / 2019 - 2023

Docente de la licenciatura en tecnologías de la información impartiendo materias tales como:

- Razonamiento lógico matemático
- Administración de bases de datos
- Desarrollo web 1 front end
- Métodos numéricos aplicados
- Software Testing
- Desarrollo de aplicaciones web progresivas
- Desarrollo de proyectos web empresariales
- Capacitación en la industria

Jefe de sistemas

Azprotec S.A de C.V / 2016 - 2019

Jefe de Sistemas con personal a cargo, encargado del área, mantenimiento preventivo y correctivo, soporte técnico a primer, segundo y tercer nivel, desarrollo y mantenimiento de CRM, manejo de inventarios de equipos, licenciamiento, control de presupuestos para compras anuales, bases de datos y soluciones tecnológicas.

Auxiliar contable

Jharkis S.A de C.V / 2011 - 2012

Auxiliar contable en fábrica de ropa Jharkis, control de nómina, diario contable, y control de cuentas.

REFERENCES

Mtro. Alonso Ernesto Solis Galindo Coordinador de Carrera LTI UAEH 56-12-69-9155 soliser@uaeh.edu.mx Lic. Víctor Manuel Azpeitia Peña Director general Azprotec S.A de C.V 771-343-9214 manoloeventos@hotmail.com